【裁判字號】    92,訴,87
【裁判日期】    920418
【裁判案由】    毒品危害防制條例
【裁判全文】
台灣苗栗地方法院刑事判決                            九十二年度訴字第八七號
    公  訴  人  臺灣苗栗地方法院檢察署檢察官
    被      告  甲○○
右列被告因違反毒品危害防制條例案件，經檢察官提起公訴（九十一年度毒偵字第九
八二號），本院判決如左：
        主  文
甲○○連續施用第一級毒品，處有期徒刑玖月，扣案之第一級毒品海洛因壹包（鑑定
驗餘淨重零點零伍公克、包裝重零點參公克）沒收銷燬；注射針筒參支均沒收。
        事  實
一、甲○○於民國八十九年間因施用毒品案件，經觀察、勒戒後，認無繼續施用毒品
    之傾向，由臺灣苗栗地方法院檢察署檢察官於八十九年八月二十九日，以八十九
    年度毒偵字第一五０八號為不起訴處分確定。復因二犯施用第一級毒品海洛因案
    件，經本院裁定送觀察、勒戒後，認有繼續施用毒品之傾向，再由本院裁定送強
    制戒治（後雖經裁定停止戒治交付保護管束，並於九十一年七月十九日出所，嗣
    經撤銷停止戒治，現正執行中），並由同署檢察官以九十年度毒偵字第一六四六
    號提起公訴，嗣由本院以九十一年訴字第一一六號判處有期徒刑七月，甲○○不
    服提起上訴，經台灣高等法院台中分院於九十一年十月廿九日，以九十一年度上
    訴字第一四０六駁回其上訴確定。甲○○於停止戒治交付保護管束期間，因其妻
    子欲與之離婚，心情不好，竟又基於施用第一級毒品海洛因之概括犯意，自九十
    一年九月底某日起至同年十二月八日十九時止，在其苗栗縣竹南鎮○○里○鄰○
    ○街九十六巷二號住處，先以海洛因粉末摻在香煙上點燃吸用，後來則將海洛因
    加水置入注射針筒內注射於手臂血管之方式，連續施用第一級毒品海洛因多次（
    剛開始平均每天施用一次，後來增加為每天施用二、三次），為警於九十一年十
    二月九日上午十時許在上址查獲，並扣得第一級毒品海洛因一包（鑑定驗餘淨重
    ０．０五公克、包裝重０．三公克）及其所有供施用毒品之器具注射針筒三支。
二、案經苗栗縣警察局竹南分局報請臺灣苗栗地方法院檢察署檢察官偵查起訴。
        理  由
一、訊據被告甲○○對於右揭犯罪事實坦白承認，並有扣案如主文所示之毒品海洛因
    、注射針筒三支，及上開物品之照片一張可資佐證，又被告為警採取之尿液，經
    送請中山醫學大學附設醫院藥物濫用檢測中心檢驗結果，確有嗎啡陽性反應，有
    該中心九十二年二月七日之尿液檢驗報告一件附卷可稽。而被告上開為警查獲之
    白粉一包，經送鑑驗結果確含有第一級毒品海洛因成份，有法務部調查局九十二
    年三月十日調科壹字第九九ＯＯＯＯ五八六號鑑定通知書一紙在卷可佐，足證被
    告前開自白確與事實相符，堪以採信。被告前因施用毒品案件，經觀察、勒戒後
    ，認無繼續施用毒品之傾向，由臺灣苗栗地方法院檢察署檢察官於八十九年八月
    二十九日以八十九年度毒偵字第一五０八號為不起訴處分確定，復因二犯施用第
    一級毒品海洛因案件，經本院以九十一年訴字第一一六號判處有期徒刑七月，復
    經台灣高等法院台中分院於九十一年十月廿九日，以九十一年度上訴字第一四０
    六駁回其上訴確定等情，有上述不起訴處分書、本院及高等法院台中分院前開判
    決書、臺灣高等法院被告全國前案紀錄表、臺灣苗栗地方法院檢察署刑案資料查
    註紀錄表各一件在卷可按。被告所犯本件施用第一級毒品之罪，其事證明確，犯
    行可堪認定。
二、按海洛因為毒品危害防制條例第二條第二項第一款所定之第一級毒品。本件被告
    前因施用毒品，先後經臺灣苗栗地方法院檢察署檢察官為不起訴處分、本院及高
    等法院台中分院判處罪刑確定在案，復犯本件施用第一級毒品海洛因，核其所為
    係犯毒品危害防制條例第十條第一項之施用第一級毒品罪。其施用第一級毒品前
    非法持有第一級毒品海洛因之低度行為，應為施用第一級毒品之高度行為所吸收
    ，不另論罪。其先後多次施用第一級毒品海洛因之犯行，時間密接，所犯為構成
    要件相同之罪名，顯係基於概括犯意所為，應依刑法第五十六條連續犯之規定以
    一罪論，並加重其刑。爰審酌被告非法施用第一級毒品海洛因，對個人身心戕害
    甚鉅，且前因施用毒品案件，經觀察、勒戒後，分別經臺灣苗栗地方法院檢察署
    檢察官為不起訴處分、本院及高等法院台中分院判處罪刑確定在案，又犯本件施
    用毒品罪行，顯未因前所受之觀察、勒戒、科刑處分而決心戒除，及其係因妻子
    欲與之離婚，心情不好始再施用海洛因，其施用之次數甚為頻繁、犯後坦然認錯
    態度良好等一切情狀，量處如主文所示之刑，以資懲儆。扣案如主文所示之海洛
    因，屬第一級毒品，應依毒品危害防制條例第十八條第一項前段之規定宣告沒收
    銷燬之。又前揭扣案之注射針筒三支，係被告所有且供其施用毒品之器具，業據
    其供明在卷，爰依刑法第三十八條第一項第二款之規定，宣告沒收。
三、被告前二犯施用第一級毒品案件，其犯罪時間係自九十年三、四月間起至九十年
    七月二十日止，於同年十一月二十九日經本院裁定送觀察、勒戒後，於九十一年
    二月七日執行之，嗣經認有繼續施用毒品之傾向，再由本院裁定後，於九十一年
    三月七日送強制戒治，至九十一年七月十九日經裁定停止戒治交付保護管束而出
    所，此有上開判決、刑案人犯在監所最新資料報表及臺灣高等法院被告全國前案
    紀錄表各一件附卷可稽。由上足見，從九十一年二月七日至七月十九日止之觀察
    、勒戒及強制戒治期間，被告在主觀上應無再施用毒品之犯意，在客觀上亦無施
    用毒品之可能，雖被告前揭二犯施用第一級毒品案件至九十一年有二十九日始經
    台灣高等法院台中分院判決駁回上訴確定，但被告本件犯罪時間是從九十一年九
    月底某日起至同年十二月八日止，顯然是在上述二犯施用第一級毒品案件之後，
    另行起意所為，並非前開確定判決效力所及，本院自得依法審判，附此說明。
據上論斷，應依刑事訴訟法第二百九十九條第一項前段，毒品危害防制條例第十條第
一項、第十八條第一項前段，刑法第十一條、第五十六條、第三十八條第一項第二款
，判決如主文。
本案經檢察官陳傳宗到庭執行職務。
中      華      民      國    九十二    年      四      月     十八     日
                                  臺灣苗栗地方法院刑事第二庭
                                          法  官  詹  日  賢
右正本證明與原本無異
如不服本判決，應於判決送達後十日內，向本院提起上訴狀（須附繕本），上訴於臺
灣高等法院臺中分院。
                                          書記官  陳  爵  星
中      華      民      國    九十二    年      四      月     十八     日
附錄所犯法條
毒品危害防制條例第十條第一項
一、施用第一級毒品者，處六月以上五年以下有期徒刑。


司法院資訊處製作；財團法人民間司法改革基金會備份。
